【裁判字號】    97,訴,685
【裁判日期】    971223
【裁判案由】    給付維修費等
【裁判全文】
臺灣嘉義地方法院民事判決               97年度訴字第685號
原      告  上千汽車貨運有限公司
法定代理人  丁○○
訴訟代理人  甲○○
被      告  乙○○
            丙○○
上列當事人間請求給付維修費等事件，於中華民國97年12月9 日
言詞辯論終結，本院判決如下：
    主      文
原告之訴駁回。
訴訟費用由原告負擔。
    事實及理由
甲、原告起訴主張：(一)被告於民國96年6 月1 日，自備車牌號碼
    為229 —HL號、2005年份、福方廠牌營業貨運曳引車（下稱
    系爭車輛）靠行於原告，並約定系爭車輛雖因法令強制靠
    行規定登記於原告名下，並以原告名義與中租迪和股份有限
    公司（下稱中租迪和公司）簽訂系爭車輛分期付款之買賣契
    約（下稱系爭買賣契約），並由被告為原告之連帶保證人，
    但系爭車輛所有權實際上歸被告；原告為被告等代辦監理
    業務或協助處理行車事故、維修車輛等事宜，並代被告繳納
    各項稅費、規費、保險費及交通違規罰款等費用，嗣後請求
    被告償還。(二)原告已於96年6 月1 日將系爭車輛交付被告乙
    ○○之哥哥林坤戊，系爭車輛於交付林坤戊後，發生事故，
    原告先後為被告代辦監理業務及協助處理行車事故等，並代
    繳如附表所示各項稅費、規費、保險費、交通違規罰款及車
    輛維修費等費用合計新臺幣（下同）566,405 元，詎原告向
    被告請求償還，竟遭拒絕，迭經催討，均置之不理，爰依法
    訴求等語，並聲明：被告應連帶給付原告566,405 元，及自
    支付命令送達之翌日起，按週年利率百分之六計算之利息。
乙、被告則以：被告乙○○只是在原告處幫原告開車，原告表示
    有一部車要賣給被告乙○○的哥哥林坤戊，被告只是為林坤
    戊作保而擔任連帶保證人，後來因為第三人開系爭車輛發生
    事故，原告就將系爭車輛開去台中修理，並且在車禍發生後
    ，原告才找被告去簽約擔任連帶保證人等語置辯，並聲明：
    駁回原告之訴。
丙、得心證之理由：
一、原告主張如前揭甲、(一)所示之事實，被告除承認在系爭買賣
    契約簽名擔任連帶保證人之事實外，均予否認。按當事人主
    張有利於己之事實者，就其事實有舉證之責任，民事訴訟法
    第277 條前段定有明文，是本件原告自應就其主張系爭車輛
    所有權人為被告，及兩造間有如原告主張代辦事務及代繳費
    用約定之事實，負舉證責任。經查，系爭買賣契約係原告與
    中租迪合公司為當事人，約定原告向該公司購買系爭車輛，
    契約內並無任何由被告取得系爭車輛所有權或中租迪和公司
    應將系爭車輛交付予被告之約定，其第4 條亦僅約定連帶保
    證人即被告應保證原告確實履行該契約各條款之約定，如有
    違約情事時，願負連帶清償責任等語，自無從以系爭買賣契
    約之約定，認定原告之主張為真實；且原告於本院97年12月
    7 日言詞辯論期日亦自承略以：當初係被告乙○○之兄林坤
    戊要買車靠行，因為林坤戊沒有票，所以要他弟弟（即被告
    乙○○）、爸爸（即被告林國勝）出面作保，系爭車輛從96
    年6 月1 日起就交給林坤戊等語（見本院卷第28頁至第29頁
    ）。準此應認實際購買系爭車輛且將車輛靠行於原告之人應
    係訴外人林坤戊，至被告僅係系爭買賣契約擔任之連帶保證
    人而已，無從認定被告為系爭車輛之實際購買人及所有權人
    ，以及兩造間有如原告主張之委辦及代繳稅費之約定，此外
    ，原告復未提出其他證據以實說，其前揭主張即不足採。從
    而，原告請求被告連帶給付566,405 元，及自支付命令送達
    之翌日起按週年利率百分之六計算之利息為無理由，應予駁
    回。
二、按當事人聲明之證據，除認為不必要者外，法院應為調查，
    民事訴訟法第286 條定有明文。前揭所謂不必要者，係指當
    事人聲明之證據中，依當事人聲明之意旨與待證之事實，毫
    無關聯，或法院就某事項已得心證，而當事人仍聲明關於該
    事項之證據方法等情形而言。原告雖為證明系爭車輛交付予
    林坤戊之時點而聲請傳喚林坤戊之司機為證人，惟此與本件
    被告應否償還如附表所示費用乙節無涉，是原告聲請調查前
    揭證據，自無必要。兩造其餘主張、陳述及所提之證據，亦
    核與判決結果不生影響，均毋庸再予審酌，附此敘明。
丁、訴訟費用負擔之依據：民事訴訟法第78條。
中    華    民    國    97    年    12    月    23    日
                  民事第一庭  法  官  林望民
以上正本係照原本作成
如對本判決上訴須於判決送達後20日內向本院提出上訴狀
中    華    民    國    97    年    12    月    23    日
                              書記官  陳慶時


司法院資訊處製作；財團法人民間司法改革基金會備份。
